臺灣宜蘭地方法院刑事判決　　　　　　 100年度簡上字第31號
上　訴　人
即　被　告　陳志誠
上列上訴人因竊盜案件，不服本院100年度簡字第200號中華民國
100年4月29日第一審判決（聲請簡易判決處刑書案號：100年度
偵字第1019號），提起上訴，本院管轄之第二審合議庭判決如下
：
    主  文
上訴駁回。
    犯罪事實及理由
一、本案經本院審理結果，認第一審判決以被告所為，係犯刑法
    第320條第1項之竊盜罪，並審酌被告前即有多次竊盜犯罪紀
    錄，屢經法院判罪處刑，有台灣高等法院被告前案紀錄表在
    卷可稽，素行非佳，缺乏尊重他人財產法益觀念，兼酌以被
    告本案犯罪動機、手段、所竊財物價值、對被害人造成損害
    之程度，及被告雖犯後否認犯行，但業已與行竊超商之店員
    陳諾威達成民事和解，獲得諒解，有被告提出之和解書及本
    院查證之電話紀錄查詢表在卷可稽，及其生活狀況、智識程
    度等一切情狀，依刑事訴訟法第449條第1項、第454條第2項
    ，刑法第320條第1項、第47條第1項、第41條第1項前段，刑
    法施行法第1條之1，判決處被告拘役30日，並諭知如易科罰
    金，以新臺幣1千元折算1日，經核其認事用法並無不當，是
    原判決應予維持，並引用第一審判決書記載之事實、證據及
    理由（如附件）。
二、被告上訴雖仍否認犯罪，辯稱：伊當時意識模糊，店員說伊
    有拿金門高粱酒1瓶，但伊不知道自己有拿金門高粱酒1瓶，
    而且伊還沒有走出該超商大門口，也尚未打開該高粱酒云云
    。
三、惟查：證人即宜蘭縣宜蘭市○○路25號7-11超商（下稱系爭
    超商）之店員陳諾威證稱：經伊調閱店內監錄系統，於100
    年2月20日下午3時48分許，在宜蘭市○○路（即伊任職之超
    商），伊店內1瓶金門高粱酒（58度、300毫升）遭竊。警方
    於今（20）日17時30分許，至伊上址店內查訪，向伊詢問店
    內是否有財物遭竊，經伊盤點店內物品後，發現店內有1瓶
    酒類遭竊，之後伊調閱店內監錄系統畫面，於上述財物遭竊
    時，有乙名男子至伊店內後方陳列酒類櫃子上，竊取1瓶金
    門高粱酒後，未至店內櫃檯結帳即離開，該竊嫌經伊指認並
    經警方查證為陳志誠（即被告）。竊嫌係以徒手竊取該瓶酒
    類藏在他外套裡面，趁伊等店內人員沒有注意時，未至店內
    櫃檯結帳離開店門口。該瓶金門高粱酒原本置放於店後方酒
    櫃陳列販售等語明確（見警卷第1、2頁）；另被告於警詢中
    亦供承：（警方調閱被害人陳諾威提供警方其店內之盡錄系
    統畫面，現在供你確認，書面內該男子進入超商店內，步行
    至超商後方陳列酒類之櫃子，以徒手竊取乙瓶高粱酒後，未
    至櫃檯結帳即離開店門口，之後坐在超商前椅子，該竊嫌是
    否為你本人無誤？）正確無誤。伊以徒手竊取該高粱酒，沒
    有使用工具。是伊自己要飲用等情在卷（見警卷第8頁）。
    此外，復有被告站立在系爭超商酒櫃處，挑選後拿取其上陳
    列之酒類並放置在外套內之監錄系統畫面翻拍照片共4張、
    現場相片10張、監錄光碟1片、贓物認領保管單及和解書各1
    份附卷可稽（見警卷第18-22、16頁、原審卷第7頁），顯見
    被告至系爭超商後方陳列各式酒類之酒櫃處，以徒手竊取高
    粱酒1瓶後，確實係將該瓶高粱酒藏放在自己的外套內，並
    趁超商店員疏於注意時，未予結帳即行離開而得手。從而，
    其有竊取該瓶高粱酒之不法意圖甚明。其上訴辯稱：伊當時
    意識模糊，不知道自己有拿金門高粱酒1瓶，而且伊還沒有
    走出該超商大門口云云，核屬狡辯之詞，要難採信。再者，
    被告既如前述，係基於竊盜之不法意圖，竊取金門高粱酒1
    瓶，並於離開系爭超商後始為警查獲，則其竊盜行為即屬既
    遂，要與該瓶高粱酒是否已經打開一事無涉。故被告辯稱：
    伊尚未打開該高粱酒云云，亦難為有利之認定。
四、綜上所述，本件事證明確，被告有於100年2月20日下午3時
    48分許，在系爭超商內，以徒手竊盜由證人陳諾威所管領放
    置在系爭超商內之金門高粱酒1瓶之行為，足以認定，應予
    依法論科。而原審判決以被告罪證明確，認定其所犯係刑法
    第320條第1項之竊盜罪，並詳細記載量刑審酌各項情狀，並
    予以綜合考量後，在法定刑內科處其刑，經核於法並無不合
    ，量刑亦屬妥適。被告仍執前詞提起上訴，指摘原判決認定
    其有罪為不當云云，為無理由，應予駁回。
五、末按刑事簡易程序第2審上訴，被告經合法傳喚，無正當理
    由不到庭者，得不待其陳述逕行判決，刑事訴訟法第455條
    之1第3項準用同法第371條定有明文。查上訴人即被告陳志
    誠經合法傳喚於審判期日無正當理由不到庭，有本院送達回
    證1紙在卷可稽，揆諸前開說明，爰不待其陳述逕行判決，
    附此敘明。
應依刑事訴訟法455條之1第1項、第3項、第373條、第368條、第
371條，判決如主文。
本案經檢察官劉惟宗到庭執行職務。
中    華    民    國   100    年    7     月    25    日
                  刑事第三庭  審判長法  官  黃永勝
                                    法  官  謝佩玲
                                    法  官  陳映佐
以上正本證明與原本無異。
本件不得上訴。
                                    書記官  翁靜儀
中    華    民    國  100    年    7    月    26    日
附錄法條：
刑法第320條第1項：
意圖為自己或第三人不法之所有，而竊取他人之動產者，為竊盜
罪，處5年以下有期徒刑、拘役或5百元以下罰金。